臺灣高等法院臺中分院刑事裁定　
110年度聲字第2244號
聲  請  人  臺灣高等檢察署臺中檢察分署檢察官     
受  刑  人  林敏龍



上列聲請人因受刑人數罪併罰有二裁判以上，聲請定其應執行之
刑（聲請案號：110年度執聲字第1069號），本院裁定如下：
    主  文
林敏龍因犯如附表所示各罪所處之有期徒刑，應執行有期徒刑貳
年捌月。
    理  由
一、按刑法第50條第1項規定：「裁判確定前犯數罪者，併合處
    罰之。但有下列情形之一者，不在此限：一、得易科罰金之
    罪與不得易科罰金之罪。二、得易科罰金之罪與不得易服社
    會勞動之罪。三、得易服社會勞動之罪與不得易科罰金之罪
    。四、得易服社會勞動之罪與不得易服社會勞動之罪。」，
    同條第2項規定：「前項但書情形，受刑人請求檢察官聲請
    定應執行刑者，依第51條規定定之。」，故裁判確定前犯數
    罪，而有刑法第50條第1項但書之情形，除受刑人於判決確
    定後請求檢察官聲請定應執行刑者外，不適用併合處罰之規
    定。
二、本案受刑人林敏龍（下稱受刑人）前因犯如附表所示違反毒
    品危害防制條例等罪，由如附表所示法院判處如附表所示之
    刑，均經分別確定在案。而受刑人所犯如附表所示各罪所處
    之有期徒刑，其中如附表編號2、4、6所示部分均為得易科
    罰金、亦得易服社會勞動之刑，至如附表編號1、3、5所示
    各罪所處之有期徒刑，則均不得易科罰金、亦不得易服社會
    勞動，有刑法第50條第1項但書各款所定之情形。茲檢察官
    因受刑人之請求，聲請就上開各罪所處之有期徒刑定其應執
    行之刑，有「臺灣高等檢察署臺中檢察分署檢察官聲請書」
    及「臺灣彰化地方檢察署（執丁）刑法第50條第1項但書案
    件是否聲請定刑聲請書」各1份（見本院卷第5至10頁）在卷
    可稽，本院審核認檢察官聲請為正當。而經本院函知受刑人
    得限期表示意見後，受刑人並未向本院提出任何意見；爰審
    酌受刑人所犯如附表所示各罪之犯罪態樣、時間間隔、侵害
    法益，及各該罪合併後之不法內涵、合併刑罰所生之效果，
    兼為考量受刑人所犯如附表所示各罪之刑期總合、各刑中之
    最長期以上，其中如附表編號1至4所示之刑，前業由臺灣彰
    化地方法院以109年度聲字第1583號案件裁定應執行有期徒
    刑1年5月確定（有上開刑事裁定及臺灣高等法院被告前案紀
    錄表各1份在卷可參，見本院卷第13至14頁、第80至81頁）
    ，且與其如附表編號5、6所犯罪質互不相同，尚不存有非難
    可責重複性等一切情狀，定其應執行之刑如主文所示。
三、爰依刑事訴訟法第477條第1項，刑法第50條第2項、第53條
    、第51條第5款，裁定如主文。
中　　華　　民　　國　　110 　年　　10　　月　　15　　日
                  刑事第十二庭  審判長法　官  張國忠
                                      法　官  高文崇
                                      法　官  李雅俐
以上正本證明與原本無異。
如不服本裁定，得於收受送達後5日內向本院提出抗告書狀（須
附繕本）。因疫情而遲誤不變期間，得向法院聲請回復原狀。
                                      書記官  蕭怡綸
　　　　　　　　　
中　　華　　民　　國　　110 　年　　10　　月　　15　　日
附表：受刑人林敏龍定應執行刑案件一覽表
編          號         1         2         3 罪          名  毒品危害防制條例 (施用第一級毒品) 妨害自由 (恐嚇危害安全) 加重竊盜 (侵入住宅竊盜) 宣    告    刑  有期徒刑9月 有期徒刑3月 （得易科罰金) 有期徒刑7月 犯  罪   日 期  108年9月27日 108年7月6日 108年9月10日 偵查(自訴)機關年度案號  彰化地檢108年度毒偵字第1804號 彰化地檢108年度偵字第7675號 彰化地檢108年度偵字第11491、12183號 最 後 事 實 審 法       院 彰化地院 彰化地院 彰化地院  案       號 109年度訴字第29號 108年度易字1307號 109年度易字第95號  判 決 日 期 109/01/03 109/01/03 109/03/06 確定判決 法       院 彰化地院 彰化地院 彰化地院  案       號 109年度訴字第29號 108年度易字1307號 109年度易字第95號  判決確定日期 109/01/03 109/01/03 109/04/15 是否為得易科罰金之案件  否 是 否 是否為得易服社會勞動之案件  否 是 否 備          註  彰化地檢109年度執字第1469號 (編號1至4定刑有期徒刑1年5月) 彰化地檢109年度執字第1470號 (編號1至4定刑有期徒刑1年5月) 彰化地檢109年度執字第1995號 (編號1至4定刑有期徒刑1年5月) 
附表：受刑人林敏龍定應執行刑案件一覽表
編          號         4         5         6 罪          名  普通竊盜 （得易科罰金) 肇事逃逸 過失傷害 （得易科罰金) 宣    告    刑  有期徒刑3月 有期徒刑1年2月 有期徒刑3月 犯  罪   日 期  108年9月7日 108年9月20日 108年9月20日 偵查(自訴)機關年度案號  彰化地檢108年度偵字第11491、12183號 彰化地檢108年度偵字第11488號 彰化地檢108年度偵字第11488號 最 後 事 實 審 法       院 彰化地院 中高分院 中高分院  案       號 109年度易字第95號 110年度交上訴字第389號 110年度交上訴字第389號  判 決 日 期 109/03/06 110/04/29 110/04/29 確定判決 法       院 彰化地院 中高分院 中高分院  案       號 109年度易字第95號 110年度交上訴字第389號 110年度交上訴字第389號  判決確定日期 109/04/15 110/06/03 110/04/29 是否為得易科罰金之案件  是 否 是 是否為得易服社會勞動之案件  是 否 是 備          註  彰化地檢109年度執字第1996號 (編號1至4定刑有期徒刑1年5月) 彰化地檢110年度執字第2753號 彰化地檢110年度執字第2754號